pt-PT: Casa e jardim > Atoalhados e roupa de cama: Roupa de cama; Conjuntos de atoalhados; Atoalhados; Toalhas
sv: Hem och trädgård > Linne och sängkläder: Sängkläder; Set med kökstextilier; Bordslinne; Handdukar
pt-BR: Casa e jardim > Lençóis e roupas de cama: Roupas de cama; Conjuntos de roupas para cozinha; Roupas de mesa; Toalhas
de: Heim & Garten > Bett- und Haushaltswäsche: Bettwäsche; Küchentuchsets; Tischwäsche; Handtücher
hr-HR: Dom i vrt > Posteljina i krevetnina: Krevetnina; Kuhinjski tekstil; Stolno rublje; Ručnici
en: Home & Garden > Linens & Bedding: Bedding; Kitchen Linens Sets; Table Linens; Towels
es: Casa y jardín > Ropa de casa: Ropa de cama; Sets de ropa de cocina; Mantelería; Toallas
da: Hjem og have > Linned og sengetøj: Sengetøj; Køkkentekstilsæt; Dækketøj; Håndklæder
pl: Dom i ogród > Bielizna stołowa i pościelowa: Artykuły pościelowe; Tekstylia kuchenne; Bielizna stołowa; Ręczniki
th: บ้านและสวน > ผ้าปูที่นอนและของใช้บนเตียง: เตียงนอน; ชุดลินินสำหรับครัว; ผ้าที่ใช้กับโต๊ะ; ผ้าขนหนู
ja: ホーム・ガーデン > テーブルリネン・寝具: 寝具; キッチンリネンセット; テーブルリネン; タオル
sl-SI: Dom in vrt > Posteljno perilo in posteljnina: Posteljnina; Kompleti kuhinjskega tekstila; Pogrinjki za mizo; Brisače
vi: Nhà và vườn > Vải lanh và bộ đồ giường: Chăn ga gối đệm; Bộ đồ làm bếp bằng vải; Khăn trải bàn và phụ kiện bằng vải; Khăn tắm
zh-CN: 家居与园艺 > 床上用品: 床品; 厨房围裙与隔热装备套装; 餐桌用布; 毛巾
ko: 가정/원예 용품 > 리넨 제품/침구: 침구; 주방 패브릭 세트; 식탁용 리넨; 수건
cs: Dům a zahrada > Prádlo: Lůžkoviny; Sady kuchyňského textilu; Stolní prádlo; Ručníky
fr: Maison et jardin > Linge: Literie; Ensembles de linge de cuisine; Linge de table; Serviettes
tr: Ev ve Bahçe > Yatak Çarşaf ve Nevresimleri: Yatak Takımları; Mutfak Bezi Setleri; Keten Masa Örtüleri; Havlular
it: Casa e giardino > Biancheria: Lenzuola; Set di biancheria da cucina; Teli per la tavola; Teli per bagno
nb: Hjem og hage > Lakner og sengetøy: Sengetøy; Sett med kjøkkenhåndklær og duker; Duker; Håndklær
hu: Otthon és kert > Textíliák és ágyneműk: Ágyneműk; Konyhaitextil-készletek; Asztaltextílek; Törölközők
fi: Koti ja puutarha > Liina- ja vuodevaatteet: Vuodevaatteet; Keittiötekstiilisetit; Pöytäkankaat; Pyyhkeet
ru: Дом и сад > Кухонный текстиль, постельные принадлежности и полотенца: Постельные принадлежности; Наборы кухонного текстиля; Кухонный текстиль; Полотенца
nl: Huis en tuin > Linnengoed: Beddengoed; Keukentextiel; Tafellinnen; Handdoeken
bg-BG: Дом и градина > Домашен текстил и спално бельо: Спално бельо; Комплекти кухненски текстил; Текстил за маса; Хавлиени кърпи
zh-TW: 居家和庭園 > 床包被套: 寢具; 廚用布製品; 桌布; 毛巾
ro-RO: Casă și grădină > Articole textile și lenjerie de pat: Lenjerie de pat; Seturi de articole textile pentru bucătărie; Articole textile pentru masă; Prosoape
lt-LT: Namai ir sodas > Patalynė ir baltiniai: Patalynė; Virtuvės staltiesių rinkiniai; Stalo baltiniai; Rankšluosčiai
sk-SK: Dom a záhrada > Obliečky a posteľná bielizeň: Obliečky; Súpravy kuchynských textílií; Obrusy; Uteráky
el: Σπίτι & κήπος > Λευκά είδη & κλινοσκεπάσματα: Κλινοσκεπάσματα; Σετ λευκών ειδών κουζίνας; Επιτραπέζια λευκά είδη; Πετσέτες